# 请教版主：这样是不是有点扩大了专门借款费用资本化范围？

提问人：jihuijun 时间：2017-06-01 23:14:44
在资本化期间内，专门借款是否被占用，都应该将专门借款利息费用资本化。

回答人：chenyiwei
专门借款被挪用的，表明不再符合专门借款的构成条件，其借款费用的资本化问题应按一般借款处理。